臺灣臺中地方法院刑事裁定　　　　　　　　　　　　　九十一年度聲判字第一一號
　　聲　請　人　甲○○
　　即　告訴人
　　代　理　人　張良舉律師
　　被　　　告　乙○○
右列聲請人因告訴被告恐嚇等案件，不服臺灣高等法院臺中分院檢察署檢察長駁回再
議之處分（九十一年度議字第一七二號），聲請交付審判，本院裁定如左：
    主  文
聲請駁回。
    理  由
一、聲請交付審判意旨略以：（一）臺灣高等法院臺中分院檢察署檢察長駁回再議理
    由略謂聲請人於偵查中陳述當時未起爭執，則被告豈需以其已半殘廢，使力揮掌
    重擊聲請人云云。然被告與聲請人因貨物退貨糾紛，被告早已心生不滿，被告非
    無動機毆打、恐嚇聲請人。（二）被告係以拳打腳踢方式打傷聲請人，並出言恐
    嚇。被告雖稱其右手掌斷裂，惟其未領有殘障手冊，亦未達不能用力之程度，且
    當時被告猶有左手及雙腳可為毆打行為；況被告恐嚇情事更與其右手斷裂無關。
    （三）至證人蔡東成於案發時並未親自目睹被告對聲請人傷害及恐嚇情事，案發
    時其在門外聞聲衝至現場，嗣看見聲請人抱腹痛苦呻吟蹲在地上，應可證明被告
    及聲請人有發生肢體衝突，爰依法聲請交付審判云云。
二、按告訴人不服上級法院檢察署檢察長或檢察總長認再議為無理由而駁回之處分者
    ，得於接受處分書後十日內委任律師提出理由狀，向該管第一審法院聲請交付審
    判；法院認為交付審判之聲請不合法或無理由者，應駁回之；認為有理由者，應
    為交付審判之裁定；法院為前項裁定前，得為必要之調查；刑事訴訟法第二百五
    十八條之一、第二百五十八條之三第二項分別定有明文。
三、查聲請人提出告訴後，案經臺灣臺中地方法院檢察署檢察官偵查終結，認被告犯
    罪嫌疑不足，以九十年度偵字第二一四八三號為不起訴處分。後經聲請人向臺灣
    高等法院台中分院檢察署檢察長聲請再議結果，認聲請人再議之聲請無理由予以
    駁回，此有臺灣台中地方法院檢察署九十年度偵字第二一四八三號不起訴處分書
    、臺灣高等法院台中分院檢察署九十一年度議字第一七二號處分書在卷可稽。而
    聲請人於九十一年三月二十一日收受前開再議駁回處分書，並於九十一年三月二
    十九日委任張良舉律師向本院聲請交付審判等事實，復有送達證書附於臺灣高等
    法院台中分院檢察署前開卷與刑事交付審判聲請狀附於本院卷可稽。
四、惟按新修正刑事訴訟法第二百五十八條之一規定，告訴人得向法院聲請交付審判
    ，係此次修正刑事訴訟法新增對於「檢察官不起訴或緩起訴裁量權」制衡之一種
    外部監督機制，此時，法院僅在就檢察官所為不起訴或緩起訴之處分是否正確加
    以審查，以防止檢察機關濫權，依此立法精神，法院僅就聲請交付審判案件之審
    查，所謂「得為必要之調查」，其調查證據之範圍，自應以偵查中曾顯現之證據
    為限，不可就告訴人新提出之證據再為調查，亦不可蒐集偵查卷以外之證據，否
    則將與刑事訴訟法第二百六十條之再行起訴規定混淆不清（臺灣高等法院九十一
    年四月二十五日第一次刑庭庭長法律問題研究會議結論意旨參照），核先敘明。
    經查：
（一）聲請人原告訴意旨略以：被告乙○○與聲請人甲○○均係設於臺中縣霧峰鄉○
      ○路一００號首府事業股份有限公司直銷食品代銷商，於民國九十年七月三十
      一日下午二時許，在臺中市南屯區○○○○路三五０巷三八號眾鼎公司處，被
      告竟以「不可再來，否則要你好看」等語恐嚇告訴人，復見聲請人未即離去，
      出手毆打聲請人胸部等處，致使聲請人受有右上腹挫傷、右手前臂合併擦傷等
      傷害，因認被告涉有刑法第二百七十七條第一項傷害及同法第三百零五條之恐
      嚇罪嫌云云。然被告乙○○於偵查中矢口否認有何聲請人所指恐嚇、傷害等犯
      行，並辯稱：伊右手手掌斷裂，不能用力，這是被油壓機輾斷的，並沒有打他
      也沒有恐嚇他等語。原不起訴處分理由則以；被告陳述核與證人即當時同在右
      揭公司經銷商許西政、蔡東成證述之情節相符，參以被告乙○○右手確實已被
      輾斷等情，復經原承辦檢察官於原偵查中當庭查驗屬實，而認被告所辯應堪採
      信，因認被告之罪嫌不足乃予處分不起訴。
（二）又聲請人聲請再議意旨雖略以：被告打傷聲請人之方式係拳打腳踢，其右手手
      拳斷裂者，還有左手及雙腳可以打人，且還有嘴巴可出言恐嚇。又聲請人因遭
      被告以腳踢中右上腹部，致有挫傷，聲請人曾抱腹痛苦且呻吟的蹲在地上時，
      彼時証人蔡東成因聞聲而衝至現場時，亦有看到等語。然臺灣高等法院台中分
      院檢察署駁回聲請人再議理由略稱：「聲請人余某於九十一年三月五日偵查中
      陳述略以：當時並未起爭執，他是先生在椅子上後來站起來繞過桌子過來，是
      用右手揮掌把我眼鏡打落在地上，再用腳踩我並用膝蓋頂我腹部等語。按聲請
      人所指稱當時並無爭執，則被告豈需以其已半殘廢，使力揮掌重擊聲請人。又
      聲請人所舉証人蔡東成雖經傳未到庭，但其於警訊時証述略以：我無聽到乙○
      ○有對甲○○恐嚇之語，沒有聽見任何慘叫聲。我可以証明乙○○沒有恐嚇及
      傷害甲○○等語。」，而將聲請人再議駁回。
（三）前開不起訴處分及駁回再議理由暨事證，復經本院調閱前開卷證核閱屬實。則
      聲請人前開聲請交付審判之理由，前開不起訴處分書及駁回再議處分書皆已詳
      細論列說明。而檢察官為不起訴處分之理由，亦無何違背經驗法則、論理法則
      或其他證據法則之情事。本院因認本件並無「告訴人所指摘不利被告之事證未
      經檢察機關詳為調查或斟酌，或不起訴處分書所載理由違背經驗法則、論理法
      則或其他證據法則」等得據以交付審判之事由存在。故聲請人聲請交付審判，
      為無理由，應予駁回。
五、依刑事訴訟法第二百五十八條之三第二項前段，裁定如主文。
中      華      民      國    九十一    年      七      月      八      日
                      臺灣臺中地方法院刑事第七庭
                                  審判長法  官  夏  一  
                                        法  官  林  學  晴
                                        法  官  陳  卿  和
右正本證明與原本無異。
本件不得抗告。
                                              書記官
中      華      民      國    九十一    年      七      月      八      日
